【裁判字號】    97,台非,374
【裁判日期】    970807
【裁判案由】    違反藥事法等罪
【裁判全文】
最高法院刑事判決              九十七年度台非字第三七四號
上  訴  人  最高法院檢察署檢察總長
被      告  甲○○
                    巷36號
上列上訴人因被告違反藥事法等罪案件，對於台灣屏東地方法院
中華民國九十七年一月九日減刑及定應執行刑之確定裁定（九十
六年度聲減字第二四七七號），認為違法，提起非常上訴，本院
判決如下：
    主  文
上訴駁回。
    理  由
非常上訴理由稱：「一、按判決不適用法則或適用不當者，為違
背法令，刑事訴訟法第三百七十八條定有明文。又與科刑確定判
決有同等效力之確定裁定，如發現有違背法令情事，得提起非常
上訴，此有最高法院二十一年非字第一五二號、四十四年台非字
第四一號判例可供參考。復按『依本條例應減刑之罪，已經判決
確定尚未執行或執行未完畢者，由檢察官或應減刑之人犯聲請最
後審理事實之法院裁定之』，中華民國九十六年罪犯減刑條例第
八條第一項定有明文。足徵如犯罪已經判決確定且執行完畢，應
不得依該條例減刑。經查本案受刑人甲○○所犯二罪原經法院宣
告緩刑確定，後經法院裁定撤銷確定，自九十二年六月四日起發
監執行，業於九十三年十二月三日執行完畢，且無法與尚未執行
或尚未執行完畢之他罪定應執行刑，此有台灣屏東地方法院八十
六年度訴字第六七四號刑事判決、九十年度撤緩字第四八號刑事
裁定及台灣屏東地方法院檢察署九十一年執莊更字第一一四號檢
察官執行指揮書、執行案件資料表可資為憑（參見該署九十六年
度聲減字第二五二六號卷、九十七年度執減更字第一六六號卷）
。本案受刑人甲○○所犯二罪既不得依前開減刑條例減刑，原審
法院不察而逕予裁定減刑及定應執行刑（宣告刑由有期徒刑六月
、一年四月分別減為三月、八月，定應執行刑為十月），顯有適
用法則不當之違背法令情形。二、案經確定，爰依刑事訴訟法第
四百四十一條、第四百四十三條提起非常上訴，以資糾正。」等
語。
本院按行刑累進處遇條例施行細則第十五條第一項規定：「對有
二以上刑期之受刑人，應本分別執行合併計算之原則，由指揮執
行之檢察官於執行指揮書上註明合併計算之刑期，以定其責任分
數。」依該規定，有二以上刑期之受刑人，其刑期既合併計算，
以定其責任分數，則依行刑累進處遇條例第二十八條之一第一項
，就該責任分數計算所得縮短應執行之刑期，自亦合併計算。又
「經縮短應執行之刑期者，其累進處遇及假釋，應依其縮短後之
刑期計算」。「受刑人經縮短刑期執行期滿釋放時，由典獄長將
受刑人實際服刑執行完畢日期，函知指揮執行之檢察官」。該條
第三、四項分別定有明文。足見有二以上刑期之受刑人，雖應分
別執行，但由上開合併計算刑期、合併計算所得縮短應執行之刑
期、累進處遇及假釋，依縮短後之刑期計算、縮短刑期執行期滿
為實際服刑執行完畢日期觀之，實無從區分各項刑期執行完畢之
日期。而應待全部刑期執行完畢，始能認為各項刑期已執行完畢
。本件被告甲○○所犯原裁定附表所示之罪所處之刑，未減刑前
原經裁定應執行有期徒刑一年六月。與其因違反毒品危害防制條
例案件，經台灣屏東地方法院以九十年度易字第六三五號判決，
判處有期徒刑六月，如易科罰金以銀元三百元折算一日；因違反
相同條例案件，經同院以九十一年度易字第三八二號判決，判處
有期徒刑七月；因搶奪等罪案件，經同院以九十一年度訴字第三
七七號判決，分別判處罪刑及定應執行有期徒刑六年六月等確定
刑期，係合併接續執行。刑期自民國九十一年十二月四日起，至
一００年十一月十日止。嗣後二案件雖經同院以九十六年度聲減
字第二一九三號裁定減刑及定應執行有期徒刑六年二月確定。然
其合併接續執行完畢之日期，亦至九十九年十二月十一日始縮短
刑期屆滿。有台灣高等法院被告前案紀錄表附卷可憑。依首揭說
明，原裁定附表所示之罪原處之刑，尚未執行完畢甚明。則依中
華民國九十六年罪犯減刑條例第八條第一項規定，原裁定分別予
以減刑及重定其應執行之刑，並無違法。非常上訴意旨執以指摘
，非有理由，應予駁回。
據上論結，應依刑事訴訟法第四百四十六條，判決如主文。
中    華    民    國  九十七  年    八    月    七    日
                      最高法院刑事第十二庭
                          審判長法官  石  木  欽
                                法官  陳  世  淙
                                法官  洪  佳  濱
                                法官  林  俊  益
                                法官  邱  同  印
      本件正本證明與原本無異
                                      書  記  官
中    華    民    國  九十七  年    八    月   十四   日
                                                      Ｑ


司法院資訊處製作；財團法人民間司法改革基金會備份。
